# 关于经营活动中设备损坏的赔偿会计处理

提问人：captain201311 时间：2021-07-20 14:33:08
该公司在业务活动中，购买音像设备一套，未付款，也无合同。设备到项目现场时，因下雨损坏，该公司财务人员将设备购买款当作赔偿金，属于经营活动中的损失，直接计入营业成本，请问该处理符合规定吗？如果不正确，正确的处理应该怎么处理呢？

回答人：chenyiwei
请说明具体交易背景？为何当初没有签订合同？后续损坏发生时如何划分责任？“将设备购买款当作赔偿金”的做法有无合同或法律依据？